臺灣臺北地方法院交通事件裁定　　　　　　　　　九十三年度交聲字第一一四四號
　　異議人即
　　受處分人　甲○○
右列受處分人因違反道路交通管理處罰條例案件，對於臺北市交通事件裁決所中華民
國九十三年十一月十六日所為之處分（原處分案號：北市裁三字第裁二二－ＡＦＩ九
０一八九一號），聲明異議，本院裁定如左：
    主  文
異議駁回。
    理  由
一、按汽車行駛至交岔路口，四車道以上或同向二車道道路，欲右轉彎時，應距交岔
    路口三０公尺前換入外側車道或右轉車道，欲左轉彎時，應距交岔路口三０公尺
    前換入內側車道或左轉車道；其設有劃分島劃分快慢車道，在慢車道上行駛之車
    輛不得左轉，道路交通安全規則第一百零二條第一項第五款定有明文。次按汽車
    駕駛人在多車道左轉彎時，不先駛入內側車道者，處二百元以上六百元以下（即
    新臺幣【以下同】六百元以上一千八百元以下）罰鍰，道路交通管理處罰條例第
    四十八條第四款亦定有明文。而汽車駕駛人駕駛汽車違反道路交通管理處罰條例
    第四十八條規定者，除應依該條所規定之罰鍰處罰外，並應依同條例第六十三條
    第一項第一款規定併予記駕駛人違規點數一點。
二、本件異議人即受處分人甲○○於民國九十三年十月十五日十一時三十一分許，駕
    駛車牌號碼七Ｂ－七六六號營業小客車，沿多車道之臺北市○○○路北往南方向
    行駛，途經臺北市文山區○○○路○段與興隆路交岔路口左轉彎時，未依規定距
    交岔路口三０公尺前換入左轉車道，即自中間第二車道逕行左轉，而為臺北市政
    府警察局文山第二分局（下稱文山二分局）交通分隊員警包聖慶當場攔停，以受
    處分人駕駛該部汽車有違反前揭道路交通管理處罰條例第四十八條第四款規定之
    行為掣單舉發，經受處分人於應到案日期前向原處分機關提出申訴，原處分機關
    函請舉發單位即文山二分局調查結果，仍認該部汽車確有前開違規行為，原處分
    機關乃依前揭道路交通管理處罰條例第四十八條第四款、第六十三條第一項第一
    款及違反道路交通管理事件統一裁罰基準表之規定於九十三年十一月十六日裁處
    受處分人罰鍰六百元，並予記違規點數一點。
三、訊據受處分人固自承於前揭時地駕駛前揭車牌號碼之營業小客車，行經臺北市文
    山區○○○路○段與興隆路口，在內側車道的第二線車道行駛而左轉，旋為警攔
    停舉發之事實，惟否認有何違反道路交通管理處罰條例之行為，辯稱：當時我是
    在快車道的第二線，我是直行沒有過，我就順著左轉的方向就過去了，並沒有影
    響到其他的車輛，而且遵行方向的指示牌，在羅斯福路那整條路上都沒有陳設標
    示牌在道路的上方，在紅綠燈前面也沒有左轉的標示云云。惟查：臺北市○○○
    路○段為雙向各四線車道道路，由北向東方向欲左轉興隆路一段前之內側車道，
    繪有雙白禁止變換車道線及左轉箭頭標誌，且係有左轉導向號誌路口，此有文山
    二分局九十三年十一月十二日北市警文二分交字第０九三六二三五二四００號函
    及舉發員警於本件舉發地點拍攝之照片四幀在卷可稽。而本件受處分人於前述時
    地駕駛前開車號營業小客車，在多車道左轉彎不先駛入內側車道之違規事實，業
    據證人即開單告發受處分人之員警包聖慶於本院九十三年十二月二十三日調查時
    ，以具結擔保其證述之真實性並在負擔偽證罪之心理處罰狀態下證稱：「（問：
    提示舉發通知單，本件是否是你舉發？）是的。（問：可否說明舉發的經過情形
    ？）當天的狀況我們是在那邊取締，該路段是四車道的路口，最內側的車道是左
    轉彎的車道，且沒有直行的箭頭，勢必走該車道必須要左轉彎。第二車道只有直
    行箭頭並沒有左轉箭頭，勢必走在該車道就必須要直行而不能左轉，若是要左轉
    的車輛走在該車道就是違規的行為。我提供的第二張相片上方紅綠燈有左轉綠燈
    的標示，左轉綠燈的標示是指示在左轉彎停等的車輛可以左轉，而並不是指示其
    他車道的車輛左轉彎，而且該路段直行左轉是全開式的，如果在第二、三車道左
    轉彎的車輛左轉彎的話容易發生意外，本件受處分人就是從第二或是第三車道左
    轉彎的，並非是由左轉彎車道左轉彎的，所以我們才予以攔停舉發，而且道路交
    通安全規則第一百零二條第一項第五款就已經有明確規定，四車道以上的道路要
    左轉彎的時候，必須要在交岔路口三十公尺以前就必須要插入內側車道或是左轉
    車道。受處分人本身是職業駕駛人，不會不瞭解這個交通規則。」等語明確（見
    本院當日訊問筆錄）。且於本件卷存證據資料內並無任何積極證據足以證明證人
    包聖慶上開證述係屬虛偽，亦無有足以令人顯信其證述為不可採之品性證據或前
    科證據存在，自不得僅以證人為本件開單告發受處分人之員警而全盤抹煞其在訴
    訟上所具有之原證人資格。綜上所述，本件受處分人確實有於前揭時地駕駛前揭
    車牌號碼之營業小客車在多車道左轉彎不先駛入內側車道之違規行為，其所為上
    開辯解，屬事後卸責之詞，均無可採，故本件事證明確，堪予認定。
四、綜上所述，受處分人確有於前揭時地駕駛前揭車牌號碼之營業小客車，在多車道
    左轉彎時，不先駛入內側車道，而自中間第二車道逕行左轉之違規行為，從而原
    處分機關乃依前揭道路交通管理處罰條例第四十八條第四款、第六十三條第一項
    第一款及違反道路交通管理事件統一裁罰基準表之規定裁處受處分人罰鍰六百元
    ，併予記受處分人違規點數一點，核無違誤，本件受處分人之異議為無理由，應
    予駁回。
據上論斷，應依道路交通案件處理辦法第十九條，裁定如主文。
中　　　華　　　民　　　國　　九十三　　年　　 十二 　　月　　 三十 　　日
                                      臺灣臺北地方法院交通法庭
                                          法  官  林  怡  秀
右正本證明與原本無異。
如不服本裁定，應於裁定送達後五日內，向本院提出抗告狀。
                                          書記官  林  義  盛
中　　　華　　　民　　　國　　九十三　　年　　 十二 　　月　　 三十 　　日
